臺灣基隆地方法院刑事判決  
111 年度易字第88號
公  訴  人  臺灣基隆地方檢察署檢察官
被      告  許家仁


上列被告因性侵害犯罪防治法案件，經檢察官提起公訴（110 年
度偵字第7470號），本院判決如下：
    主    文
甲○○犯性侵害犯罪防治法第二十一條第二項之罪，處拘役叁拾日
，如易科罰金，以新臺幣壹仟元折算壹日。
    犯罪事實
一、甲○○前因妨害性自主案件，由新北市政府依性侵害犯罪防
　　治法第20條第1 項之規定，通知甲○○應至指定處遇機構接
　　受身心治療或輔導教育，甲○○於民國109 年8 月6 日至10
　　9 年11月5 日，每月上課2 次，完成3 個月初階團體輔導教
　　育後，經新北市政府性侵害加害人評估小組會議決議，甲○
　　○應繼續接受身心治療輔導課程，並自109 年12月5 日起，
　　每月2 次執行進階團體輔導教育課程，然甲○○僅於109 年
　　12月5 日接受1 次處遇課程，自110 年1 月16日起皆未到場
　　，期間經新北巿政府家庭暨性侵害防治中心多次撥打甲○○
　　行動電話均無法聯繫（110 年5 月起至7 月26日因新冠疫情
　　停課）。嗣經新北市政府社會局於110 年7 月26日以新北府
　　社家字第1103418714號裁處書，對甲○○裁處罰鍰新臺幣 1
　　萬元，新北巿政府警察局瑞芳分局警員於110 年7 月29日至
　　甲○○住所送達上開裁處公文，並當場告知甲○○應於 110
　　年8 月7 日起執行進階團體輔導教育課程，甲○○仍無故未
　　報到。
二、案經新北市政府函送臺灣基隆地方檢察署檢察官偵查起訴。
    理    由
一、證據能力部分：本件認定事實所引用之卷內卷證資料，均係
　　新北市政府公務員職務上製作之紀錄文書，復無顯有不可信
　　之情況，依刑事訴訟法第159 條之4 第1 款之規定，自有證
　　據能力，合先敘明。
二、實體部分：
  ㈠訊據被告甲○○矢口否認上開事實，辯稱：「出獄之後上過大
    約半年的課，從109 年8 月6 日一直到12月5 日，老師跟我
    說下一次上課要等通知，但我一直沒有收到通知，再來就收
    到新北巿政府的函文要我繳1 萬元罰鍰；上課通知是我媽媽
    收的，我沒有收到老師傳送的任何上課通知；我有收到老師
    叫我跟他聯絡的資料，我心裡覺得很賭爛，就不想去上課了
    ，我沒有做，為什麼要去上課」等語，經查：
　⒈被告自109 年8 月6 日至109 年11月5 日完成3 個月初階團
    體輔導教育，經新北市政府性侵害加害人評估小組於109 年
    11月16日會議決議被告應繼續接受身心治療輔導課程，並自
    109 年12月5 日起，每月2 次執行進階團體輔導教育課程等
    節，有被告109 年8 月6 日起109 年11月5 日新北巿政府執
    行性侵害加害人社區處遇計畫簽到表及新北巿政府109 年11
    月19日新北府社家字第1093432853號函暨送達證書附卷可參
    （110 偵7470號卷第73-83 、57-59 頁）。而被告尚於 109
　　年12月5 日報到執行進階團體輔導課程，該報到單載明下次
    上課日期110 年1 月16日，然被告自110 年1 月16日起迄11
    0 年6 月5 日均未報到上課，亦有上開簽到表附卷（同上卷
    第85、47-56 頁），顯見被告確已收受通知，且報到上課 1
　　次後即未再報到，再則新北巿政府109 年11月19日新北府社
　　家字第1093432853號函說明均有載明擅自中斷課程之結
　　果，被告前既曾報到進階身心治療輔導課程，當知每月上課
    2 次，如未收到通知，亦應主動詢問治療師，豈可置之不理
    ？況其曠課時間長達半年之久，是其辯稱未收到通知云云
　　並不足採。
　⒉又本案社區處遇計劃治療師自110 年1 月27日起迄110 年 7
    月4 日止，均有撥打電話或傳送上課資訊至被告之行動電話
    （同上卷第67頁），至新北市政府社會局於110 年7 月26日
    以新北府社家字第1103418714號裁處書對被告裁處罰鍰1 萬
    元，新北巿政府警察局瑞芳分局警員於110 年7 月29日至甲
    ○○住所執行送達予被告母親鄭○○收受，當時訪得被告本人，
    取得被告更換之行動電話號碼，告知應於110 年8 月 7日下
    午1 時執行處遇計畫，治療師並於110 年8 月4 日傳送上課
    資料予被告行動電話新門號，惟被告仍未到場報到上課等事
    實，亦有上開裁處書、送達證書、查訪記錄表可參（同上卷
    第61-65 頁），復以被告於本院訊問自承：我沒有做，為什
    麼要去上課等語，足證被告無正當理由拒絕接受身心治療輔
    導教育，經主管機關處以罰鍰並限期履行輔導教育，仍不履
    行等情甚明。綜上，本件事證明確，被告犯行堪予認定，應
    依法論科。
三、論罪科刑：
  ㈠核被告所為，係犯性侵害犯罪防治法第21條第2 項之性侵害
    加害人屆期不履行罪。
  ㈡爰以行為人之責任為基礎，審酌被告既已知悉應按時到場接
    受身心治療或輔導教育，竟多次屢未到場，無視法令上之作
    為義務，造成主管機關處理相類案件之困擾，並對社會秩序
    產生潛在危害，所為實有不該，兼衡被告前已完成初階輔導
    教育，其後之犯罪動機、手段、犯後態度，暨其自述國小畢
    業之智識程度，職業為水泥工等一切情狀，量處如主文所示
    之刑，並諭知易科罰金之折算標準。
　㈢被告前因妨害性自主、施用毒品等案件，經本院以108 年度
    聲字第361 號裁定應執行有期徒刑1 年3 月確定，於109 年
    3 月4 日執行完畢，有臺灣高等法院被告前案紀錄表1 份在
    卷足憑，其於前案徒刑執行完畢後5 年內，故意再犯本件有
    期徒刑以上之罪，構成刑法第47條第1 項之累犯，惟參酌被
    告前案所犯案件，其犯罪型態、罪質、犯罪情節均與本件迥
    異，被告雖於上揭前案執行完畢後5 年內再犯本案，然依卷
    內事證，尚難認被告具有特別之惡性或對刑罰反應力特別薄
    弱之情形，應認本件尚無依刑法第47條第1 項加重法定最低
    本刑之必要，爰不予加重其刑。　
據上論斷，依刑事訴訟法第299 條第1 項，判決如主文。
本案經檢察官吳欣恩提起公訴，檢察官陳宜愔到庭執行職務。
中　　華　　民　　國　　111 　年　　4 　　月　　22　　日
                  刑事第五庭  法　官　吳佳齡
以上正本證明與原本無異。
如不服本判決應於收受送達後20日內向本院提出上訴書狀，並應
敘述具體理由；其未敘述上訴理由者，應於上訴期間屆滿後20日
內向本院補提理由書（均須按他造當事人之人數附繕本）「切勿
逕送上級法院」。　　　　　　　　　
中　　華　　民　　國　　111 　年　　4 　　月　　22　　日
                              書記官  連懿婷 
附錄本案論罪法條：
性侵害犯罪防治法第21條
前條加害人有下列情形之一者，得處新臺幣1 萬元以上5 萬元以
下罰鍰，並限期命其履行：
一、經直轄市、縣（市）主管機關通知，無正當理由不到場或拒
    絕接受評估、身心治療或輔導教育者。
二、經直轄市、縣（市）主管機關通知，無正當理由不按時到場
    接受身心治療或輔導教育或接受之時數不足者。
三、未依第23條第1 項、第2 項及第4 項規定定期辦理登記、報
    到、資料異動或接受查訪者。
前項加害人屆期仍不履行者，處一年以下有期徒刑、拘役或科或
併科新臺幣5 萬元以下罰金。
直轄市、縣（市）主管機關對於假釋、緩刑、受緩起訴處分或有
期徒刑經易服社會勞動之加害人為第1 項之處分後，應即通知該
管地方法院檢察署檢察官、軍事法院檢察署檢察官。
地方法院檢察署檢察官、軍事法院檢察署檢察官接獲前項通知後
，得通知原執行監獄典獄長報請法務部、國防部撤銷假釋或向法
院、軍事法院聲請撤銷緩刑或依職權撤銷緩起訴處分及易服社會
勞動。